【裁判字號】    92,上易,323
【裁判日期】    920327
【裁判案由】    竊盜
【裁判全文】
臺灣高等法院刑事判決                            九十二年度上易字第三二三號
    上  訴  人
    即  被  告  乙○○
右上訴人因竊盜案件，不服臺灣桃園地方法院九十一年度易字第一九四九號，九十一
年十一月二十九日第一審判決（起訴案號：臺灣桃園地方法院檢察署九十一年度偵字
第一六０六四號）提起上訴，本院判決如左：
    主  文
上訴駁回。
    理  由
一、本案經本院審理結果，認第一審判決以被告乙○○係犯刑法第三百二十一條第一
    項第二、三款攜帶凶器踰越牆垣竊盜之罪，同時審酌被告平日素行、犯罪動機、
    目的、手段、所生危害及犯後態度等一切情狀，量處有期徒刑十月，扣案之鐵剪
    一枝沒收，認事用法經核並無違誤，量刑亦稱妥適，應予維持，並引用第一審判
    決書記載之證據及理由（如附件）。
二、被告上訴意旨以：因見桃園縣八德市○○路六五０號「享昇公司」工廠圍牆內，
    長滿雜草，以為廠區內之電纜線係他人棄置之物，並無行竊之意等語。惟享昇公
    司廠房雖有部分區域曾經發生火災，但該公司業已設置圍牆，將整個廠區圍起，
    已據證人即享昇公司副廠長甲○○於原審結證明確，而被告於警訊、偵查及原審
    均坦承向翻越圍牆進入廠區建築物內，以鐵剪剪取電纜線。則享昇公司既已將廠
    房設置圍牆，被告自不可能誤認廠房內之物品為該公司棄置之物，被告竟以翻越
    圍牆進入，顯係意圖行竊無疑。足見被告上訴，否認犯罪，為無理由，應予駁回
    。
據上論斷，應依刑事訴訟法第三百七十三條、第三百六十八條規定，判決如主文。
本案經檢察官沈明彥到庭執行職務。
中      華      民      國  九十二    年      三      月    二 十 七    日
                                臺灣高等法院刑事第十四庭
                                    審判長  法  官  陳  祐  輔
                                            法  官  洪  昌  宏
                                            法  官  陳  國  文
右正本證明與原本無異。
不得上訴。
                                            書記官  蔡  棟  樑
中      華      民      國  九 十 二  年      三      月    二 十 七    日
附錄：本案論罪科刑法條全文
刑法第三百二十一條第一項第二、三款：
犯竊盜罪而有左列情形之一者，處六月以上、五年以下有期徒刑：
一  於夜間侵入住宅或有人居住之建築物、船艦或隱匿其內而犯之者。
二  毀越門扇、牆垣或其他安全設備而犯之者。
三  攜帶兇器而犯之者。
四  結夥三人以上而犯之者。
五  乘火災、水災或其他災害之際而犯之者。
六  在車站或埠頭而犯之者。
前項之未遂犯罰之。
附件
臺灣桃園地方法院刑事判決                        九十一年度易字第一九四九號
    公  訴  人  臺灣桃園地方法院檢察署檢察官
    被      告  乙○○  男  三十七歲（民國○○○年○月○日生）
                        住新竹縣關西鎮金山里馬武督三七號
                        身分證統一編號：Ｊ一二七一八八六號
右列被告因竊盜案件，經檢察官提起公訴（九十一年度偵字第一六０六四號），本院
判決如左：
    主  文
乙○○攜帶凶器踰越牆垣竊盜，累犯，處有期徒刑拾月，鐵剪壹枝沒收。
    事  實
一、乙○○曾於民國（下同）八十八年間四月六日因犯搶奪罪，為本院處有期徒刑一
    年二月確定，八十八年十二月六日服刑，九十年一月十三日執行完畢，猶不知悔
    改，意圖為自己不法之所有，於九十一年八月二十八日上午十時至十時五十分間
    ，攜帶其所有之凶器鐵剪一枝，踰越桃園縣八德市○○路六五０號「享昇公司」
    所屬工廠之圍牆，進入廠區內某三層樓建築物內，以所攜鐵剪剪取收捆建築物內
    之電纜線共約二十一公尺後，正欲離去之際，為前來查看之副廠長甲○○發覺而
    報警查獲，並扣得鐵剪一枝。
二、案經桃園縣警察局八德分局移報臺灣桃園地方法院檢察官偵查起訴。
    理  由
一、右開事實，訊據被告坦承不諱，核與證人甲○○證述相符，並有贓物領據一紙在
    卷及鐵剪一枝扣可案，事證明確，堪以認定。
二、核被告所為係犯刑法第三百二十一條第一項第二款、三款之加重竊盜罪。其前曾
    有如事實欄所述之前案執行紀錄，五年內再犯本件有期徒刑以上之罪，為累犯，
    應加重其刑。爰審酌被告犯罪之動機、目的、手段及其品性、生活狀況、智識程
    度、犯罪所生之損害、犯罪後態度等一切情狀，量處如主文所示之刑示懲。扣案
    之鐵剪一枝係被告所有供犯罪所用之物，併依法沒收。
據上論斷，應依刑事訴訟法第二百九十九條第一項前段、刑法第三百二十一條第一項
第二、三款、第四十七條、第三十八條第一項第二款，判決如主文。
本案經檢察官林安紜到庭執行職務。
中      華      民      國      九十一      年    十一    月    二十九  日
                                臺灣桃園地方法院刑事第一庭
                                    法  官   潘政宏
右正本證明與原本無異。
如不服本判決，應於判決送達後十日內向本院提出上訴狀( 應附繕本 )，上訴於
臺灣高等法院。
                                    書記官   王月香
中        華        民        國   九十一   年    十二    月     三     日
附錄論罪科刑法條
中華民國刑法第三百二十一條
犯竊盜罪而有左列情形之一者，處六月以上、五年以下有期徒刑：
一  於夜間侵入住宅或有人居住之建築物、船艦或隱匿其內而犯之者。
二  毀越門扇、牆垣或其他安全設備而犯之者。
三  攜帶兇器而犯之者。
四  結夥三人以上而犯之者。
五  乘火災、水災或其他災害之際而犯之者。
六  在車站或埠頭而犯之者。
前項之未遂犯罰之。


司法院資訊處製作；財團法人民間司法改革基金會備份。
